臺灣高雄地方法院刑事判決　　　　　　　 96年度易字第137號
公　訴　人　臺灣高雄地方法院檢察署檢察官
被　　　告　丁○○
　　　　　　　　　　號3樓（另案於臺灣屏東監獄執行中）
被　　　告　乙○○
　　　　　　　　　　樓（另案於臺灣臺南監獄執行中）
上列被告因竊盜案件，經檢察官提起公訴（95年度偵字第30734
號）及追加起訴（96年度偵字第5674號），本院判決如下：
    主  文
丁○○共同竊盜，未遂，累犯，處有期徒刑參月，扣案之鑰匙壹
支沒收；又共同竊盜，累犯，處有期徒刑陸月，扣案之鑰匙壹支
沒收；又對於公務員依法執行職務時，施強暴，累犯，處有期徒
刑陸月。應執行有期徒刑壹年壹月，扣案之鑰匙壹支沒收。
乙○○共同竊盜，未遂，累犯，處有期徒刑肆月，扣案之鑰匙壹
支沒收；又共同竊盜，累犯，處有期徒刑捌月，扣案之鑰匙壹支
沒收。應執行有期徒刑拾月，扣案之鑰匙壹支沒收。
    事  實
一、乙○○前因搶奪案件，經本院判處有期徒刑1 年11月，並於
    民國94年3 月13日縮短刑期執行完畢。游燿禛前因竊盜及贓
    物案件，經本院判處有期徒刑1 年，緩刑4 年，復於93年3
    月1 日撤銷緩刑，並於94年6 月14日縮短刑期執行完畢。
二、詎乙○○、游燿禛竟無悔悟之意，仍共同意圖為自己不法之
    所有，而於95年11月20日13時32分許，本於竊盜之犯意聯絡
    與行為分擔，由乙○○騎乘車牌號碼6HX-972 號機車搭載游
    燿禛至高雄縣鳳山市○○路56號前，推由游燿禛至該地騎樓
    以其自備之鑰匙竊取廖順億所有之車牌號碼XYY-759 號機車
    ，乙○○則騎乘車牌號碼6HX-97 2號機車至前方路口把風。
    然因廖順億所有之XYY-759 號機車後輪上鎖故無法成功竊取
    而未得手，游燿禛又將該機車牽回原處停放。乙○○、游燿
    禛2 人心有不甘，旋即另行起意，復基於竊盜之犯意聯絡，
    由游燿禛在該地騎樓以其自備之鑰匙竊取黃秀惠所有之車牌
    號碼PJO-120 號機車，乙○○則一同至該地騎樓協助搬移機
    車並幫忙把風，得手後游燿禛、乙○○分別騎乘車牌號碼
    PJO-120 號機車及車牌號碼6HX-972號機車揚長而去。
三、嗣後乙○○將6HX-972 號機車停放於高雄縣鳳山市○○○路
    與三誠路口「慶昌中醫」前，與游燿禛共乘所竊得之車牌號
    碼PJO-120 號機車於高雄縣鳳山市○○路一帶遊蕩。於95年
    11 月20 日14時2 分許，適有高雄縣政府警察局鳳山分局五
    甲派出所警員陳茂興、楊馥菖執行轄區之便衣防搶勤務，因
    認游燿禛等人形跡可疑，遂與另一名穿著制服警員李坤道3
    人共同上前攔查，由陳茂興向游燿禛喊「警察攔車」並準備
    攔檢盤查。詎丁○○明知陳茂興為依法執行職務之公務員，
    竟基於對於執行職務之公務員施強暴之犯意，以所騎乘之上
    開機車加速衝撞陳茂興所騎乘之機車右前車頭，導致陳茂興
    人車倒地，再騎車往福祥街方向逃逸。陳茂興、楊馥菖與前
    來支援之警員陳建雄立刻沿福祥街、五甲三路、五甲二路、
    文豐街、林森路追趕，並通報勤務指揮中心派遣線上警網攔
    截圍捕。丁○○及乙○○始於當日14時25分許，為警在高雄
    縣鳳山市○○路295 巷口查獲。
四、案經高雄縣政府警察局鳳山分局報告臺灣高雄地方法院檢察
    署檢察官偵查起訴及追加起訴。
    理  由
一、證據能力之審酌：
(一)按「被告以外之人於審判外之言詞或書面陳述，除法律有規
    定者外，不得作為證據。」刑事訴訟法第159 條第1 項固定
    有明文。惟按「被告以外之人於審判外之陳述，雖不符前4
    條之規定，而經當事人於審判程序同意作為證據，法院審酌
    該言詞陳述或書面陳述作成時之情況，認為適當者，亦得為
    證據。當事人、代理人或辯護人於法院調查證據時，知有第
    159 條第1 項不得為證據之情形，而未於言詞辯論終結前聲
    明異議者，視為有前項之同意。」刑事訴訟法第159 條之5
    亦規定甚明。本件證人丙○○、甲○○於警詢中之供述及贓
    物認領保管單、臺灣高雄地方法院檢察署檢察事務官勘驗筆
    錄，雖均屬被告以外之人於審判外之言詞或書面陳述，惟被
    告2 人於本院調查證據時，知有上情而未於言詞辯論終結前
    聲明異議，本院審酌該等陳述或係執法機關依法定程序詢問
    而做成，或係檢察事務官承檢察官之指示依據監視錄影光碟
    內容製成之紀錄，又或係被害人之代理人領回贓物之紀錄，
    並無何違法不當之處，亦無不足採信之情況，認以之做為證
    據，應屬適當，該等陳述應有證據能力。
(二)證人陳茂興於偵訊中之證詞，亦屬被告以外之人於審判外之
    陳述，依刑事訴訟法第159 條第1 項之規定，本不得做為證
    據。惟按被告以外之人於偵查中向檢察官所為之陳述，除顯
    有不可信之情況者外，得為證據，刑事訴訟法第159 條之1
    第2項 定有明文。上開陳述均係在檢察官前所做成，並均有
    具結擔保其陳述之正確性，並無何顯不可信之情況，依前開
    法條意旨，自得做為證據。
二、訊據被告丁○○固坦認曾於前開時地竊取車牌號碼XYY-759
    號機車未遂及車牌號碼PJO-120 號機車既遂，及駕車衝撞警
    員陳茂興等情，然矢口否認有何妨害公務之犯意，並辯稱：
    不知陳茂興為警員云云。另質諸被告乙○○雖坦承曾於前開
    時地騎乘車牌號碼6HX-972 號機車搭載被告丁○○至高雄縣
    鳳山市○○路56號前之事實，然矢口否認有何竊盜犯意，並
    辯稱：係搭載被告丁○○去騎車，不知被告丁○○係竊車，
    並無把風云云。惟查：
(一)被告2 人曾於前開時地竊取車牌號碼XYY-759 號機車未遂及
    車牌號碼PJO-120 號機車既遂之事實，業據被告游燿禛坦承
    不諱。被告乙○○與被告游燿禛於案發地點逗留多達3 分鐘
    ，被告乙○○曾幫被告游燿禛挪車等情，並有監視錄影翻拍
    照片3 張、監視錄影光碟1 片及及臺灣高雄地方法院檢察署
    檢察事務官勘驗筆錄1 份在卷可稽。此外，復有贓物認領保
    管單、查獲現場照片5 張附卷可稽。被告乙○○雖辯稱係應
    被告游燿禛之要求搭載被告游燿禛去牽車，不知被告游燿禛
    係竊車，被告游燿禛牽車時其距被告游燿禛約500 公尺云云
    。然被告乙○○曾與被告游燿禛一同進入案發騎樓，並幫助
    被告游燿禛將所竊得之車牌號碼PJO-120 號機車牽出，有監
    視錄影翻拍照片3 張、監視錄影光碟1 片及及臺灣高雄地方
    法院檢察署檢察事務官勘驗筆錄1 份可資證明，被告乙○○
    辯稱其與被告游燿禛相距500 公尺，顯屬無稽。又被告游燿
    禛牽出之第一台車係因腳架上鎖致無法騎乘，若係自己所有
    之機車，豈有車主自己無法開鎖之理？且一般人若機車無法
    騎乘，自當設法尋找鎖匠或機車行求助，被告游燿禛卻前往
    牽出第2 台機車，而第二台機車與第一台機車顏色、形式均
    迥不相同，足見亦非誤認而牽錯第一台機車，是被告游燿禛
    之行徑悖於常理，被告乙○○竟毫無懷疑便幫助被告游燿禛
    牽車，足見渠等早有竊盜之犯意聯絡，被告乙○○之辯解顯
    不足採。
(二)被告丁○○騎乘車牌號碼PJO-120 號機車衝撞警員陳茂興所
    騎乘之機車右前車頭導致陳茂興人車倒地，業經被告自白不
    諱，被告雖辯稱其不知陳茂興為警員云云。然當時在場圍堵
    被告之警員有3 人，其中一人為身著警員制服並騎乘警用機
    車之警員李坤道，警員陳茂興於上前時並大喊「警察攔車」
    ，喊叫時距離被告約147 公分等情，業據證人即警員陳茂興
    於本院審理中陳述明確（見本院96年5 月30日審判筆錄）。
    是既有制服員警在場，證人陳茂興喊「警察攔車」之時又距
    離被告極近，被告應無聽不見之理，其應已知悉攔截騎機車
    之人為執行公務之警員，所辯尚不足採。
(三)綜上所述，本件事證明確，被告之辯解均不足使本院形成被
    告無罪之合理懷疑，其犯行堪以認定。
三、核被告丁○○所為，係犯刑法第320 條第1 項之竊盜罪、第
    320 條第3 項、第1 項之竊盜未遂罪及第135 條第1 項之對
    依法執行職務公務員施強暴罪。核被告乙○○所為，係犯刑
    法第320 條第1 項之竊盜罪、第320 條第2 項、第1 項之竊
    盜未遂罪。被告2 人就上開竊盜未遂及竊盜既遂罪部分，有
    犯意聯絡及行為分擔，為共同正犯。被告丁○○所犯上開3
    罪，被告乙○○所犯上開2 罪，犯意有別，行為各異，應予
    分論併罰。被告乙○○前因搶奪案件，經本院判處有期徒刑
    1 年11月確定，於94年3 月13日縮短刑期執行完畢，被告游
    燿禛前因竊盜及贓物案件，經本院判處有期徒刑1 年，緩刑
    4 年確定，復於93年3 月1 日撤銷緩刑，並於94年6 月14日
    縮短刑期執行完畢，有臺灣高等法院被告前案紀錄表在卷可
    稽。渠等於執行完畢5 年內故意再犯本件有期徒刑以上之各
    罪，，所犯上開各罪均為累犯，應依刑法第47條第1 項之規
    定加重其刑。被告2 人著手竊取車牌號碼XYY-759 號機車而
    不遂，為未遂犯，此部份均應依刑法第25條第2 項之規定減
    輕其刑，並與累犯加重之規定依法先加後減之。爰審酌被告
    2 人竊取財物，漠視他人權益，被告丁○○對依法執行職務
    之警員施強暴，藐視國家公權力，並對公務員之生命、身體
    造成危險，犯後坦承竊盜犯行，被告乙○○否認犯行，及渠
    等犯罪之動機、目的、手段等一切情狀，分別量處如主文所
    示之刑，並定其應執行之刑。扣案之鑰匙1 把為被告丁○○
    所有，且係供渠等犯竊盜罪所用之物，應依刑法第38條第1
    項第2 款之規定宣告沒收。
據上論斷，應依刑事訴訟法第299 條第1 項前段，刑法第28條、
第320 條第1 項、第3 項、第135 條第1 項、第47條第1 項、第
25 條 第2 項、第38條第1 項第2 款、第51條第5 款，判決如主
文。
本案經檢察官戊○○到庭執行職務。
中　　華　　民　　國　　96　　年　　6 　　月　　13　　日
                  刑事第九庭  審判長法　官  王啟明
                                    法  官  陳建和
                                    法  官  王奕勛
以上正本證明與原本無異。
如不服本判決，應於收受送達後10日內向本院提出上訴書狀。
中　　華　　民　　國　　96　　年　　6 　　月　　13　　日
　　　　　　　　　　　　　　　　    書記官  陳心儀
中華民國刑法第320條
（普通竊盜罪、竊佔罪）
意圖為自己或第三人不法之所有，而竊取他人之動產者，為竊盜
罪，處
 5 年以下有期徒刑、拘役或 5 百元以下罰金。
意圖為自己或第三人不法之利益，而竊佔他人之不動產者，依前
項之規定處斷。
前二項之未遂犯罰之。
中華民國刑法第135條
（妨害公務執行及職務強制罪）
對於公務員依法執行職務時，施強暴脅迫者，處 3 年以下有期徒
刑、拘役或 3 百元以下罰金。
意圖使公務員執行一定之職務或妨害其依法執行一定之職務或使
公務員辭職，而施強暴脅迫者，亦同。
犯前二項之罪，因而致公務員於死者，處無期徒刑或 7 年以上有
期徒刑；致重傷者，處3 年以上、10年以下有期徒刑。
